臺灣高雄地方法院民事判決　　　　　 110年度雄簡字第1177號
原　　　告　鄭夙亨　
訴訟代理人　詹秋紅　
原　　　告　鄭守涵　
被　　　告　張儷耀　
上列當事人間損害賠償等事件，本院於民國110 年12月15日言詞
辯論終結，判決如下︰
    主      文
被告應容忍原告僱工進入被告所有門牌號碼高雄市○○區○○○
○街○○○號九樓房屋內，依如附件施工人員翁義澤所記載之修
繕方式進行漏水修繕，修繕費用由被告負擔。
被告應給付原告新臺幣貳萬貳仟元，及自民國一一○年五月一日
起至清償日止，按週年利率百分之五計算之利息。。
原告其餘之訴駁回。
訴訟費用由被告負擔十分之九，餘由原告負擔。
本判決第二項得假執行。但被告如以新臺幣貳萬貳仟元為原告預
供擔保，得免為假執行。
    事實及理由
一、按訴狀送達後，原告不得將原訴變更或追加他訴，但請求之
    基礎事實同一者，或擴張或減縮應受判決事項之聲明者，不
    在此限，民事訴訟法第255 條第1 項但書第2 款、第3 款規
    定甚明，此一規定於簡易訴訟程序亦有準用，為同法第436
    條第2 項所明定亦有明文。本件原告起訴時，原聲明：㈠被
    告應將門牌號碼高雄市○○區○○○○街000 號9 樓（下稱
    被告房屋）建物之公共浴室漏水位置，修復至不漏水狀態為
    止，修繕所需費用新臺幣（下同）88,000元由被告負擔。㈡
    被告應給付原告鄭守涵124,675 元，及自本件起訴狀繕本送
    達翌日起至清償日止，按年息百分之5計算之利息。㈢訴訟
    費用由被告負擔（本院卷第9 頁）。嗣於審理中追加鄭夙亨
    為原告，並變更聲明為：㈠被告應將被告房屋所致高雄市○
    ○區○○○○街000 號8 樓房屋（下稱原告房屋）漏水情況
    進行修繕至不漏水為止。如被告不予修繕，應容忍原告僱工
    進入高雄市○○區○○○○街000 號9 樓房屋內進行漏水修
    繕，修繕費用由被告負擔。㈡被告應給付原告鄭守涵52,000
    元、鄭夙亨30,000元，及自本件起訴狀繕本送達翌日起至清
    償日止，按年息百分之5 計算之利息。㈢訴訟費用由被告負
    擔（本院卷第289 頁）。審酌變更前、後均係基於同一基礎
    事實，請求金額之變更亦屬減縮應受判決事項之聲明，故其
    所為訴之變更與前揭規定並無不合，應予准許。
二、原告主張：原告房屋與被告房屋為上下樓層關係，原告於入
    住原告房屋後，發現公共浴室天花板有滲水，其後陸續發現
    滲水狀況延伸至公共浴室外走道之天花板、浴室隔鄰之房間
    ，及該浴室對門之房間牆壁，且浴室馬桶上方之抽風機生鏽
    ，並自抽風機位置之天花板滴漏髒水至地板，浴缸上方亦有
    滴水。嗣於民國110 年2 月會同被告、管委會及整治漏水廠
    商至被告房屋進行會勘，初步結論認為被告房屋公共浴室之
    地坪防水層失效而造成漏水，需重新施作地坪防水層。對於
    治漏廠商估價之修復費用，原告認上開漏水係因被告疏未管
    理維護其專有之公共浴室地坪防水層而導致，應由被告全數
    負擔修復費用，然被告卻認為應由兩造共同分擔，幾經協調
    及調解均無果。爰依民法第184 條第1 項前段、第195 條第
    1 項等侵權行為規定，請求被告修繕漏水，並賠償原告房屋
    天花板及牆面損壞修復費用22,000元，及原告因漏水造成原
    告居住品質有所影響，對原告居住權及居住安寧之人格法益
    侵害情節重大之精神上損失各3 萬元。並聲明如變更後訴之
    聲明所載。
三、被告則以：就被告房屋修繕至不漏水以及原告房屋浴室天花
    板油漆、拆除等修繕22000 元，我都同意賠，但是原告另外
    主張精神慰撫金我不同意。我對於漏水部分都有積極在處理
    ，我也有跟法扶、建管處尋求解決方式，他們都告知我共同
    負擔，我並沒有置之不理等語置辯。
四、得心證之理由：
  ㈠修繕漏水及賠償原告房屋損壞修復費用22,000元部分：
    按當事人於言詞辯論時為訴訟標的之捨棄或認諾者，應本於
    其捨棄或認諾為該當事人敗訴之判決，民事訴訟法第384 條
    定有明文。本件被告業已於本院111 年1 月12日言詞辯論時
    ，就原告請求被告修繕被告房屋漏水及賠償原告房屋損壞所
    需之修復費用22,000元部分為認諾，依前揭規定，自應為被
    告敗訴之判決。
  ㈡精神慰撫金部分：
    按民法第195 條第1 項規定，僅於行為人有不法侵害他人之
    身體、健康、名譽、自由、信用、隱私、貞操或其他人格法
    益而情節重大者，被害人始得依法請求慰撫金，倘若加害人
    所實施不法行為僅造成財產損害，對被害人之身體、生命、
    健康或其他人格權尚未構成侵害，縱或被害人果有因此感受
    苦惱或情緒遭受打擊，亦不生賠償慰撫金之問題。本件原告
    房屋雖因漏水受有損害，固如前述，然此部分僅為單純財產
    損害甚明。且觀諸原告提出兩造之對話紀錄（本院卷第127
    -157頁）、高雄市政府工務局函，可知被告於原告告知漏水
    後，並未置之不理，對於漏水原因、修繕工法等節均積極與
    原告溝通，僅因兩造對於修繕費用如何分擔各執己見，無法
    得成協議，以致遲未能動工整治漏水，是本件原告縱因漏水
    問題造成其居住使用容有不便，惟其程度是否已達侵害原告
    居住安寧之人格法益而情節重大，亦屬有疑，故其請求被告
    應給付原告精神慰撫金各3 萬元云云，尚屬無據，不應准許
    。
五、綜上所述，本件原告依侵權行為之規定，請求被告容忍原告
    僱工進入被告房屋進行漏水修繕至無漏水狀態，修繕費用由
    被告負擔，暨被告應給付原告22,000元，及自起訴狀繕本送
    達翌日即110 年5 月1 日（本院卷第51-1頁送達證書）起至
    清償日止，按週年利率5 ％計算之利息，為有理由，應予准
    許。逾此範圍之請求，則屬無據，應予駁回。
六、本件第2 項係就民事訴訟法第427 條訴訟適用簡易程序所為
    被告敗訴之判決，爰依同法第389 條第1 項第3 款之規定，
    職權宣告假執行。並依同法第392 條第2 項，依職權為被告
    預供擔保，得免為假執行之宣告。至本判決第1 項雖係依民
    事訴訟法第427 條所規定之適用簡易訴訟程序所為被告敗訴
    之判決，惟係命被告為一定行為，性質上不適宜為假執行，
    附此敘明。
七、訴訟費用負擔之依據：民事訴訟法第79條。
中    華    民    國  111     年    1     月    12    日
                  高雄簡易庭  法  官    鄧怡君
附件（本院卷第285頁）
以上正本係照原本作成。
如對本判決上訴，須於判決送達後20日內向本院提出上訴狀。如
委任律師提起上訴者，應一併繳納上訴審裁判費。
中    華    民    國   111    年    1     月    12    日
                              書記官    吳語杰